【裁判字號】    95,訴,2823
【裁判日期】    951103
【裁判案由】    毒品危害防制條例
【裁判全文】
臺灣板橋地方法院刑事判決              95年度訴字第2823號
公  訴  人  臺灣板橋地方法院檢察署檢察官
被      告  甲○○
上列被告因毒品危害防制條例案件，經檢察官提起公訴（95年度
毒偵字第4258號），及移送併辦（95年毒偵字第4507號、第6708
號），本院裁定改用簡式審判程序審理，判決如下：
    主  文
甲○○連續施用第一級毒品，累犯，處有期徒刑壹年。
扣案之第一級毒品海洛因貳包（合計驗餘淨重零點參壹公克），
沒收銷燬之。
    事  實
一、甲○○前於民國89年間因施用毒品案件，經本院裁定送觀察
    、勒戒後，認無繼續施用毒品之傾向，經臺灣板橋地方法院
    檢察署檢察官於89年1 月24日以89年度偵字第2825號為不起
    訴處分確定；復於同年間因施用毒品案件，經本院裁定送觀
    察、勒戒後，認有繼續施用毒品之傾向，改裁定令入戒治處
    所施以強制戒治1 年（於90年6 月2 日強制戒治執行完畢）
    ，並經檢察官提起公訴，嗣經本院於89年7 月12日以89年度
    板簡字第1254號刑事簡易判決判處有期徒刑4 月確定。復於
    90 年 因施用毒品案件，經本院裁定令入戒治處所施以強制
    戒治（於92年5 月20日強制戒治執行完畢），並經檢察官提
    起公訴，嗣經本院於91年6 月21日以91年度訴字第698 號刑
    事判決，各判處有期徒刑7 月、4 月，應執行刑有期徒刑10
    月確定，並與上開有期徒刑4 月接續執行，甫於93年3 月16
    日執行完畢。詎仍不知悔改，於強制戒治執行完畢釋放後5
    年內，又基於施用第1 級毒品及第2 級毒品之概括犯意，自
    95年1 月19日前之1 月間某日起，至同年6 月27日止（起訴
    書誤載為28日），在臺北縣土城市○○路○ 段24巷8 號5 樓
    住處等地，以將海洛因與安非他命或甲基安非他命同時摻入
    香菸內，再點燃吸食之方式，連續同時施用第1 級毒品及第
    2 級毒品多次。嗣於95年1 月19日19時許，在上址為警查獲
    其男友葉建宏（檢察官另行偵查）持有葡萄糖2 包、針筒1
    支、安非他命吸食器1 組、吸管2 支，經警採集甲○○尿液
    送驗結果呈安非他命類及嗎啡陽性反應。復於95年4 月23日
    19時30 分 許，在上址為警查獲，經警採集尿液送驗結果呈
    安非他命類及鴉片類陽性反應。繼於95年6 月27日18時30分
    許，在臺北縣土地市○○路○ 段路口為警查獲，並扣得第1
    級毒品海洛因2 包（驗餘淨重0.31公克），經警採集尿液送
    驗結果呈甲基安非他命及鴉片類陽性反應。
二、案經臺北縣政府警察局新莊分局、樹林分局報請臺灣板橋地
    方法院檢察署檢察官偵查起訴暨臺北縣政府警察局板橋分局
    報請同署檢察官偵查後移送併辦。
    理  由
一、上揭事實業據被告甲○○於本院審理時坦承不諱（見本院95
    年10月20日簡式審判筆錄），並有海洛因2 包（合計驗餘淨
    重0.31公克）扣案可資佐證（見95年度毒偵字第4507號偵查
    卷第26頁）。又被告先後3 次為警查獲後所採集之尿液經送
    檢驗結果均確呈安非他命類、嗎啡、安非他命類、鴉片類及
    甲基安非他命、鴉片類陽性反應，此有臺灣檢驗科技股份有
    限公司濫用藥物尿液檢驗報告3 紙附卷為憑（見95年度偵字
    第2366號偵查卷第45頁、95年度毒偵字第4258號偵查卷第7
    頁、95年度毒偵字第4507號偵查卷第29頁）。而扣案之第1
    級毒品海洛因2 包（合計驗餘淨重0.31公克），經送鑑驗結
    果確含有第1 級毒品海洛因成分，有法務部調查局95年7 月
    25日調科壹字第060012158 號鑑定書1 紙在卷可稽（見95年
    度毒偵字第4507號偵查卷第27頁），足徵其自白與事實相符
    。又被告前於89年間因施用毒品案件，經本院裁定送觀察、
    勒戒後，認無繼續施用毒品之傾向，經臺灣板橋地方法院檢
    察署檢察官於89年1 月24日以89年度偵字第2825號為不起訴
    處分確定；復於同年間因施用毒品案件，經本院裁定送觀察
    、勒戒後，認有繼續施用毒品之傾向，改裁定令入戒治處所
    施以強制戒治1 年（於90年6 月2 日強制戒治執行完畢），
    並經檢察官提起公訴，嗣經本院於89年7 月12日以89年度板
    簡字第1254號刑事簡易判決判處有期徒刑4 月確定。復於90
    年因施用毒品案件，經本院裁定令入戒治處所施以強制戒治
    （於92年5 月20日強制戒治執行完畢），並經檢察官提起公
    訴，嗣經本院於91年6 月21日以91年度訴字第698 號刑事判
    決，各判處有期徒刑7 月、4 月，應執行刑有期徒刑10月確
    定，並與上開有期徒刑4 月接續執行，甫於93年3 月16日執
    行完畢等情，有臺灣高等法院被告前案紀錄表1 份在卷可憑
    。是本件事證明確，被告於強制戒治執行完畢釋放後，5 年
    內再犯本件同時施用第1 級毒品及第2 級毒品之犯行堪以認
    定，應予依法論處。
二、查被告行為後，刑法業於94年2 月2 日修正公布，並自95年
    7 月1 日起生效施行，其第二條第一項規定行為後法律有變
    更者，適用行為時之法律，但行為後之法律有利於行為人者
    ，適用最有利於行為人者，是針對刑法修正變更之部分，自
    應就有利或不利於被告之一切相關情狀，綜理全部結果而為
    比較，以定其應適用之法律，且一經定其應適用之法律後，
    即需整體適用之，除法有明文外，不得任意割裂適用；本院
    綜理被告所涉上揭犯行之一切相關情形，認適用行為時即修
    正前刑法之相關規定處斷，對其較為有利，依刑法第2 條第
    1 項前段規定，自應適用修正前刑法規定處斷（本件涉及刑
    法修正之法律變更部分，乃第56條之連續犯、第47條之累犯
    之規定，而修正後刑法業已刪除連續犯之規定，倘遇有此情
    形，即需併合處罰，此結果顯然不利於被告；另累犯部分，
    於本件被告之情形，則不生明顯之有利或不利結果。據此，
    自應定其應適用之法律為被告行為時法即修正前刑法，且須
    整體適用修正前刑法）。核被告所為，係犯毒品危害防制條
    例第10條第1 項之施用第1 級毒品罪及同條第2 項之施用第
    2 級毒品罪。被告持有第1 級毒品海洛因及第2 級毒品安非
    他命、甲基安非他命，既意在供己施用，其持有之低度行為
    應為施用之高度行為所吸收，均不另論罪。其先後多次同時
    施用第1 級毒品及第2 級毒品之犯行，時間緊接，犯罪構成
    要件相同，顯係基於概括之犯意反覆為之，為連續犯，應依
    修正前刑法第56條之規定以1 罪論，並依法加重其刑。95年
    毒偵字第4507號、第6708號移送併辦之犯罪事實部分，業已
    包括於起訴之犯罪事實範圍內，本院自得併予審理，附此敘
    明。末查，被告有如事實欄1 所載之論罪科刑及執行情形又
    被告以1 施用行為同時施用第1 級毒品及第2 級毒品，為想
    像競合犯，應從較重之施用第1 級毒品罪處斷，公訴人認為
    犯意各別，應予分論併罰，容有誤會，附此敘明。末查，被
    告有如事實欄所載之論罪科刑及執行情形，此有臺灣高等法
    院被告前案紀錄表1 份可查，其於有期徒刑執行完畢後，5
    年內再犯本件有期徒刑以上之罪，為累犯，應依修正前刑法
    第47條之規定遞加重其刑。爰審酌被告之素行、犯罪之動機
    、目的、手段，其同時施用第1 級毒品及第2 級毒品戕害自
    身健康及其犯後坦承犯行，態度良好等一切情狀，量處如主
    文所示之刑，以資懲儆。
三、扣案之第1 級毒品海洛因2 包（合計驗餘淨重0.31公克），
    為當場查獲之毒品（其內毒品與外袋無法析離完盡，應概認
    屬查獲之毒品），不問屬於犯人與否，均應依毒品危害防制
    條例第18條第1 項前段之規定併予宣告沒收銷燬之。另扣案
    之葡萄糖2 包、針筒1 支、安非他命吸食器1 組、吸管2 支
    ，係同案被告葉建宏所有，業據被告甲○○於警詢、偵查、
    本院審理中及同案被告葉建宏於偵查中供承在卷，爰不併予
    宣告沒收。
四、臺灣板橋地方法院檢察署95年度毒偵字第5380號、第5509號
    移送併辦意旨略以：被告甲○○基於施用第1 級毒品海洛因
    及第2 級毒品安非他命之概括犯意，於95年7 月30日16、17
    時、同年8 月3 日回溯4 日內某時、8 月3 日15時許，在臺
    北縣土城市○○路○ 段24巷8 號5 樓住處，施用第1 級毒品
    海洛因及第2 級毒品安非他命，因認與起訴部份有連續犯之
    裁判上1 罪之關係，而移送併辦等語。查刑法業於94年2 月
    2 日修正公布，並自95年7 月1 日起生效施行，其中第56
    條連續犯之規定業已刪除，連續數行為而犯同1 之罪名，均
    在新法施行前者，新法施行後，應依新法第2 條第1 項之規
    定，適用最有利於行為人之法律。部分之數行為，發生在新
    法施行前者，新法施行後，該部分適用最有利於行為人之法
    律。若其中部分之1 行為或數行為，發生在新法施行後者，
    該部分不能論以連續犯（最高法院95年第8 次刑事庭會議決
    議意旨參照）。併辦意旨認被告於95年7 月30日16、17時、
    同年8 月3 日回溯4 日內某時、8 月3 日15時許之施用海洛
    因及安非他命之犯行，係發生在新法施行後，該部分自不能
    論以連續犯，本院無從併予審理，應退由公訴人另行處理，
    附此敘明。
五、本件經檢察官提起公訴，被告於準備程序中就被訴事實為有
    罪之陳述，經法官告知簡式審判程序之旨，並聽取公訴人、
    被告之意見後，本院合議庭裁定由受命法官獨任進行簡式審
    判程序，併予敘明。
據上論斷，應依刑事訴訟法第273 條之1 第1 項、第299 條第1
項前段，毒品危害防制條例第10條第1 項、第2 項、第18條第1
項前段，刑法第2 條第1 項前段、第11條前段、第55條、修正前
刑法第56條、第47條，判決如主文。
本案經檢察官郭季青到庭執行職務。
中    華    民    國    95    年    11    月    3     日
                  刑事第十九庭  法  官  曾正耀
以上正本證明與原本無異。
如不服本判決，應於判決送達後10日內，向本院提出上訴狀。
                                書記官  陳淑怡
中    華    民    國    95    年    11    月    3     日
附錄本案所犯法條全文
毒品危害防制條例第10條
施用第1級毒品者，處6月以上5年以下有期徒刑。
施用第2級毒品者，處3年以下有期徒刑。


司法院資訊處製作；財團法人民間司法改革基金會備份。
